臺北高等行政法院判決　　　　　　　　　　　　　九十一年度訴字第一四二二號
　　　　　　　　　　　　　　　.
　原　　　告　幸林建設股份有限公司
　代　表　人　甲○○董事長）.
　訴訟代理人　乙○○
　被　　　告　財政部臺北市國稅局
　代　表　人　張盛和（局長）
　訴訟代理人　丙○○
右當事人間因營利事業所得稅事件，原告不服財政部中華民國九十一年二月八日臺財
訴字第○八九○○五○一八一號訴願決定，提起行政訴訟。本院判決如左：
　　主  文
原告之訴駁回。
訴訟費用由原告負擔。
    事  實
一緣原告民國（下同）八十三年營利事業所得稅結算申報，原列報營業收入新臺幣（
  下同）二○、六三三、二三七元，營業成本一八、一七六、四七三元，營業費用二
  、五六二、五二○元，利息收入二、六九八元，全年所得額為虧損一○三、○五八
  元。被告初查以其營業成本帳載無法勾稽，乃按同業利潤標準核定其營業成本，因
  查核結果全年所得額為六、七三二、四九七元，超過依同業利潤標準核定之所得額
  三、一○五、○四五元，乃依行為時營利事業所得稅查核準則（下稱查核準則）第
  六條第一項但書規定核定全年所得額為三、一○五、○四五元。原告不服，申請復
  查，經被告於八十九年五月十六日以財北國稅法字第八九○一七八○○號復查決定
  書駁回申請，原告猶表不服，提起訴願，亦遭決定駁回，遂向本院提起行政訴訟。
二兩造聲明：
  (一)原告聲明：訴願決定及原處分均撤銷。
  (二)被告聲明：如主文所示。
三兩造爭點：
  原告主張其八十三年度承包之工程與八十年度之收、支互有關聯，而八十年度營利
  事業所得稅事件，尚在最高行政法院再審中，請俟八十年度營利事業所得稅事件判
  決確定後，再進行本件之審理，是否可採？
  (一)原告主張之理由：
    1.本件係緣起原告八十年度帳證供核工程成本內，依內部部山坡地開發管理辦法
    　第十八條規定，山坡地申請建造執照前，必須先行施工土方整地施作擋土強及
      排水系統等雜項工程，再依同辦法第二十四條，山坡申請建造執照前，須先申
      請雜項開發執照，領得雜項使用執照後，始得申請建造執照。
    2.八十年度與八十三年度之營利事業所得稅，收、支相互連串申請，無法個別分
      開，以致八十三年度之營利事業所得稅事件，須待八十年度營利事業所得稅事
      件（最高行政法院九十年度判字第一七○九號）審理終結之結論，足以影響八
      十三年度之審理，故請在八十年度營所稅判決確定後，再處理本件。
  (二)被告主張之理由：
    1.原告主張其八十年度營利事業所得稅相關事件，尚在最高行政法院再審中，迄
      未定案，惟查該八十年度營所稅事件業經最高行政法院判決原告之訴駁回，原
      告不服，目前提起再審中。
    2.經查原告之工程成本係自七十九年度起至八十三年度投入，原告無法提示七十
      九及八十年度完整帳證供核工程成本，八十年度雖經最高行政法院八十六年判
      字第一六六五號判決撤銷，惟經被告以財北國稅法字第八六○五八八二三號重
      核復查決定仍維持原核定，本件成本既無法勾稽查核，被告依相關規定按同業
      利潤標準核定，並無不合。
    3.另有關原告主張其八十三年度承包之工程與八十年度不同，本期營業成本應不
      受八十年度營業成本無法勾稽影響乙節：
      (1)依原告（於被告原查階段）所提示之「北投工程各年度投入成本及結轉營業
        成本明細表」，顯見該項工程之承作係涵蓋於七十九年至八十三年間，另依
        「木柵工程各年度投入成本及結轉營業成本明細表」，亦足證其八十三年度
        營業收入與其七十七年起投入之相對營業成本有關。復依原告九十一年九月
        二十七日說明書，其已認諾因八十年度營利事業所得稅事件尚在最高行政法
        院審理中，致相關之本期營利事業所得稅，無法僅依支出憑證審核計算，是
        本件營業成本確實無法勾稽查核。
      (2)如原告八十年度營利事業所得所得稅事件，若經最高行政法院再審判決撤銷
      　原處分確定，原告亦得據以循更正程序申請變更本件之核定，併此陳明。
    4.據上論述，本件原處分及所為復查及訴願決定均無違誤，請駁回原告之訴。
　　理  由
一按「稽徵機關進行調查或復查時，納稅義務人應提示有關各種證明所得額之帳簿、
  文據；其未提示者，稽徵機關得依查得之資料或同業利潤標準，核定其所得額。」
  、「本法第八十三條所稱之帳簿文據，其關係所得額之一部或關係課稅年度中某一
  期間之所得額，而納稅義務人未能提示者，稽徵機關得就該部分依查得資料或同業
  利潤標準核定其所得額。」分別為行為時所得稅法八十三條第一項及同法施行細則
  第八十一條所明定。次按「帳簿文據，其關係所得額之一部而未能提示者，依所得
  稅法施行細則第八十一條之規定辦理。但其核定所得額，以不超過當年度全部營業
  收入淨額依同業利潤標準核定之所得額為限。」復為查核準則第六條第一項所明定
  。又所謂未提示，兼指帳簿文據全部未提示，或雖提示而有不完全、不健全或不相
  符者均有其適用，最高行政法院六十一年判字第一九八號判例可資參照。
二本件原告八十三年營利事業所得稅結算申報，原列報營業收入二○、六三三、二三
  七元，營業成本一八、一七六、四七三元，營業費用二、五六二、五二○元，利息
  收入二、六九八元，全年所得額為虧損一○三、○五八元。被告初查以其營業成本
  帳載無法勾稽，乃按同業利潤標準核定其營業成本，因查核結果全年所得額為六、
  七三二、四九七元，超過依同業利潤標準核定之所得額三、一○五、○四五元，乃
  依查核準則第六條第一項但書規定核定全年所得額為三、一○五、○四五元。原告
  不服，循序申請復查、提起訴願，遞遭駁回，復起訴主張其八十三年度承包之工程
  與八十年度之收、支互有關聯，而八十年度營利事業所得稅事件，尚在最高行政法
  院再審中，請俟八十年度營利事業所得稅事件判決確定後，再進行本件之審理，詳
  如其起訴狀事實欄所載理由等語。查原告八十三年度營利事業所得稅申報營業收入
  二○、六三三、二三七元，其相關工程成本係自七十九年起至八十三年投入，即其
  收支及憑證互相重疊，復為原告所不爭執，此有原告九十一年九月二十七日說明書
  影本附卷可稽，原告亦未能提供有關營業成本之完整帳證供核，致成本無法查核勾
  稽，被告按同業利潤標準核定其營業成本，因查核結果全年所得額六、七三二、四
  九七元，超過依同業利潤核定之所得額三、一○五、○四五元，乃依查核準則第六
  條第一項但書規定，核定全年所得額為三、一○五、○四五元，揆諸首揭規定及說
  明，自無不合。
三又原告之八十年度營利事業所得稅，亦因未能提示耗用材料之帳簿文據供核，致營
  業成本無法據以勾稽，被告按同業利潤標準核定全年課稅所得額，原告不服，循序
  提起行政訴訟，業經最高行政法院九十年度判字第一七○九號判決原告之訴駁回在
  案，有該判決在卷可憑，本件案情已臻明確，故原告請求俟其八十年度營利事業所
  得稅行政訴訟再審判決後，再處理本件，核無必要，併此明。
四綜上說明，本件被告之原處分，核無違誤，訴願決定，予以維持，亦無不合，原告
  起訴意旨，非有理由，應予駁回。
五據上論結，本件原告之訴為無理由，依行政訴訟法第九十八條第三項前段，判決如
  主文。
中　　　華　　　民　　　國　　九十一　　年　　 十一 　　月　　二十八　　日
                 　　　　　 臺 北 高 等 行 政 法 院  第 一 庭
                                           審 判 長  法  　官　王立杰
                                         　          法  　官　劉介中
                                         　          法  　官　黃本仁
右為正本係照原本作成。
如不服本判決，應於送達後二十日內，向本院提出上訴狀並表明上訴理由，如於本判
決宣示後送達前提起上訴者，應於判決送達後二十日內補提上訴理由書（須按他造人
數附繕本）。
中　　　華　　　民　　　國　　九十一　　年　　 十一　 　月　　二十九　　日
  　　　　　　　　　　　　　　　　　　　　　　　　　 書 記 官　姚國華
